臺北高等行政法院裁定
　　　　　　　　　　　　　　　　　　 95年度訴字第03697號
原　　　告　甲○○
訴訟代理人　丙○○
被　　　告　勞工保險局
代　表　人　乙○○（總經理）
上列當事人間因勞保事件，原告不服行政院勞工委員會中華民國
95年9 月4 日勞訴字第0950033912號訴願決定，提起行政訴訟。
本院裁定如下：
    主  文
原告之訴駁回。
訴訟費用由原告負擔。
    理  由
一、按當事人提起撤銷訴訟或課以義務訴訟，經先經合法訴願程
    序為前提，此觀行政訴訟法第4條、第5條之規定甚明。又原
    告起訴不合程式或不備其他要件，行政法院應以裁定駁回之
    ，為同法第107條第1項第10款所明定。次按「人民對於中央
    或地方機關之行政處分，認為違法或不當，致損害其權利或
    利益者，得依本法提起訴願。但法律另有規定者，從其規定
    。」訴願法第1 條定有明文。其中「法律另有規定者，從其
    規定。」係指就特定類別事件，法律規定不服行政處分之當
    事人，提起訴願之前應先經先行程序，而先行程序亦屬行政
    程序之一環。又「中央主管機關統籌全國勞工保險業務，設
    勞工保險局為保險人，辦理勞工保險業務。為監督勞工保險
    業務及審議保險爭議事項，由有關政府代表、勞工代表、資
    方代表及專家各佔4 分之1 為原則，組織勞工保險監理委員
    會行之。．．．勞工保險爭議事項審議辦法，由中央主管機
    關擬訂，報請行政院核定之。」、「本辦法依勞工保險條例
    第5 條第3 項規定訂定之。」、「投保單位、被保險人、受
    益人或全民健康保險醫事服務機構（以下均稱申請人）對勞
    工保險局（以下簡稱勞保局）下列事項之核定發生爭議時，
    得依本辦法規定申請審議：．．．四有關保險給付事項。五
    有關職業傷病事項。六有關殘廢等級事項。七有關職業災害
    診療費用事項。．．．」、「申請人依前條規定申請審議時
    ，應於接到勞保局核定通知文件之翌日起60日內，填具勞工
    保險爭議事項審議申請書，並檢附有關證件經由勞保局向勞
    工保險監理委員會申請審議。」勞工保險條例第5 條、勞工
    保險爭議事項審議辦法第1 條、第2 條及第3 條第1 項前段
    分別定有明文。是以，當事人因勞保爭議，不服勞工保險局
    之核定，應先向勞工保險監理委員會申請審議，若不服爭議
    審定，再行提起訴願以救濟之。而訴願之提起，應自行政處
    分達到或公告期滿之次日起30日日內為之；訴願人不在受理
    訴願機關所在地住居者，計算法定期間，應扣除在途期間；
    期間之計算，除法律另有規定外，依民法之規定；於一定期
    日或期間內，應為意思表示或給付者，其期日或期間之末日
    ，為星期日、紀念日或其他休息日時，以其休息日之次日代
    之，分別為訴願法第14條第1 項、第16條、第17條及民法第
    122 條所規定。若逾越此30日之不變期間而提起訴願，即為
    法所不許。
二、緣原告以台北富邦商業銀行股份有限公司投保單位，參加勞
    工保險為被保險人。原告以其因自發性腦出血術後致殘，檢
    據向被告申請普通疾病殘廢給付。經被告審查，以原告之殘
    廢程度經綜合衡量符合勞工保險殘廢給付標準表第6 項第2
    等級，乃於95年1 月12日以第000000000000號核定通知書（
    下稱原處分）核定按該等級發給1,000 日殘廢給付，並自95
    年1 月10日逕予退保。原告不服，向勞工保險監理委員會申
    請審議，經該會於95年4 月25日以95保監審字第0679號審定
    書駁回後，原告仍不服，提起訴願，亦遭駁回，遂提起本件
    行政訴訟，聲明請求撤銷訴願決定、爭議審定及原處分，及
    被告應核定原告為第1 等級殘廢，發給1,200 日殘廢給付。
三、依首開說明，當事人就勞保爭議事件不服被告之核定，應先
    向勞工保險監理委員會申請審議，若不服爭議審定，依訴願
    法第14條第1 項規定，應於收受爭議審定書30日內提起訴願
    。經查，上揭審定書於95年5 月3 日合法送達原告，此有郵
    務送達證書附原審定卷可稽。而原告設址臺北縣，扣除在途
    期間2 日，是以，原告提起訴願之期間應自95年5 月4 日起
    算，計至95年6 月4 日（星期日）即已屆滿，但因該日適為
    假日，依規定應以次日代之，即以95年6 月5 日為屆滿日。
    惟原告遲至95年7 月11日始向被告提出訴願書，此有被告所
    屬北區管理中心收文日戳可憑（參訴願卷），則原告提起訴
    願已逾30日之法定不變期間，自為法所不許。本件訴願決定
    雖未以訴願逾期，從程序上駁回訴願，仍予實體審理，而有
    未洽，惟其駁回訴願決定之結論則尚無不合，仍應維持。從
    而，原告對之提起行政訴訟，即非合法，應予駁回。又本件
    既因原告提起訴願已逾期不合法應予駁回，原告其餘實體主
    張是否有理由，即毋庸予以審究，併此明。
四、依行政訴訟法第107 條第1 項第10款、第104 條、民事訴訟
    法第95條、第78條，裁定如主文。
中　　華　　民　　國　　96　　年　　1　　 月　　12　　日
                       第四庭審判長法  官　侯東昇
                                   法  官  林惠瑜
                                   法  官  陳秀
上為正本係照原本作成。
如不服本裁定，應於送達後10日內向本院提出抗告狀（須按他造
人數附繕本）。
中　　華　　民　　國　　96　　年　　1　　 月　　12　　日
    　　  　　　　　　　    　     書記官  楊子鋒
